臺灣桃園地方法院刑事判決　　　　　　　　　　　　九十一年度易字第一三六號
　　公　訴　人　臺灣桃園地方法院檢察署檢察官
　　被　　　告　劉明哲原名為.
右列被告因贓物案件，經檢察官提起公訴（九十一年度偵字第一０三九二號），本院
判決如左：
    主  文
劉明哲收受贓物，處拘役肆拾日。如易科罰金，以參佰元折算壹日。
    事  實
一、劉明哲（原名為游明哲，以下仍稱劉明哲）明知年籍姓名不詳自稱「阿明」之成
    年男子所持有之ＲＲＪ－四二九號輕機車來路不明，應係贓物（該輕機車原為甲
    ○○所有，於九十一年五月九日下午七時許，在桃園縣桃園市○○路一六五號前
    ，遭不詳之人所竊），仍於九十一年五月三十日凌晨一時許，在台北縣新莊市○
    ○路一八八巷五號「鴻金寶百貨公司」旁，自「阿明」處收受上開贓車，供己騎
    用。嗣於九十一年六月一日下午六時三十分許，劉明哲騎乘上開贓車，行經台北
    縣新莊市○○路、和興街交叉路口處時，為警盤檢查獲。
二、案經台北縣警察局新莊分局報請台灣桃園地方法院檢察署檢察官偵查起訴。
    理  由
一、訊據被告劉明哲固不否認於右揭時地，收受「阿明」交付之ＲＲＪ－四二九號贓
    車，而為警查獲之事實，惟否認有何贓物犯行。辯稱：不知道是贓車云云。經查
    ，ＲＲＪ－四二九號贓車原為甲○○所有，於九十一年五月九日下午七時許，在
    桃園縣桃園市○○路一六五號前失竊，此經被害人車主甲○○在警訊中指述在卷
    ，並有車輛竊盜、車牌失竊資料個別查詢報表、贓物領據各一紙附卷可稽，確為
    贓物無誤。再者，被告自承：不知「阿明」年籍資料，未向之索取行車執照，亦
    未詢問機車來源等語，其明知輕機車來路不明，有贓物之可能，而仍向「阿明」
    收受上開贓車，自應認有收贓之故意。其所辯：不知情為贓車云云，並不足採。
    綜上所述，事證明確，被告所辯無非卸責之詞，不足採信，其犯行堪予認定。
二、核被告劉明哲所為，係犯刑法第三百四十九條第一項之收受贓物罪。爰審酌任意
    收受來路不明之贓物，無形中增加失主尋回之困難，助長財產犯罪，被告犯罪之
    動機、手段，本件機車價值約為萬餘元，此經甲○○陳明在卷，所生損害不大，
    且被告犯後坦承犯行，態度良好等一切情狀，量處如主文所示之刑，並諭知易科
    罰金之折算標準。
據上論斷，應依刑事訴訟法第二百九十九條第一項前段，刑法第三百四十九條第一項
、第四十一條第一項前段，罰金罰鍰提高標準條例第一條前段、第二條，判決如主文
。
本案經檢察官廖先志到庭執行職務。
中        華        民        國    九十一    年    八    月    二十一  日
                                  臺灣桃園地方法院刑事第五庭
      法  官   陳彥宏
右正本證明與原本無異
如不服本判決書應於送達後十日內向本院提出上訴狀
                                      書記官   翁其良
中        華        民        國   九十一     年    八    月    二十二  日
論罪科刑法條：刑法第三百四十九條第一項
刑法第三百四十九條
收受贓物者，處三年以下有期徒刑、拘役或五百元以下罰金。
搬運、寄藏、故買贓物或為牙保者，處五年以下有期徒刑、拘役或科或併科一千元以
下罰金。
因贓物變得之財物，以贓物論。
